【裁判字號】    98,訴,164
【裁判日期】    980331
【裁判案由】    偽造文書
【裁判全文】
臺灣雲林地方法院刑事判決               98年度訴字第164號
公  訴  人  臺灣雲林地方法院檢察署檢察官
被      告  甲○○
                    （另案在臺灣雲林第二監獄執行中）
上列被告因偽造文書案件，經檢察官提起公訴（98年度偵字第36
5 號），被告在準備程序中就被訴事實為有罪之陳述，本院裁定
由法官一人進行簡式審判程序，判決如下：
    主      文
甲○○犯行使變造公文書罪，處有期徒刑壹年貳月，減為有期徒
刑柒月。變造之臺灣桃園地方法院執行命令共貳紙均沒收之。
    事實及理由
一、犯罪事實：
    甲○○意圖為自己不法所有，於民國95年12月底之某日，在
    臺北縣土城市○○街25號丙○○之住處，向丙○○誆稱：我
    是臺灣高等法院法官李明德，可協助以低價購買法拍屋，但
    需繳納手續費新臺幣（下同）300,000 元云云，致丙○○信
    以為真而陷於錯誤，於96年1 月8 日，在臺北縣土城市○○
    街附近，當場交付300,000 元現金與甲○○（所涉詐欺犯行
    ，業經本院以96年度易字第274 號、737 號判處罪刑在案）
    。甲○○為避免丙○○起疑，另基於行使變造公文書之犯意
    ，於95年12月中旬某日，在臺北縣土城市某處影印店內，將
    其於95年12月中旬在桃園市○○路所拾獲「臺灣桃園地方法
    院執行命令」正本（發文日期：95年5 月3 日；發文字號：
    桃院木執95年執十字第12539 號；受文者：孟紹義）之執行
    內容部分以白紙覆蓋，並用釘書機釘子釘上（但未變更原有
    執行命令之本質）後，重行影印2 份，使該執行命令之內文
    成為空白，並於96年1 月8 日收受丙○○所交付之款項後，
    於臺北縣土城市某處西餐廳內，在其中1 份執行命令影本空
    白處填寫「座落於台北縣土城市○○路○段48號6 樓及8 樓
    之不動產定本（96）年四月十日上午10時由本院點交予得標
    人丙○○君，提存金參拾萬元當場發回。特此裁定。」而以
    上開方法變造該執行命令之公文書。復於96年1 月15日某時
    許，在丙○○前揭住處附近之餐廳內，將以重新填寫內容之
    該紙變造執行命令出示與丙○○閱覽以行使之，並告知丙○
    ○法拍屋已點交，藉此取信丙○○，足生損害於孟紹義、丙
    ○○及臺灣桃園地方法院管理文書之正確性。嗣甲○○因另
    涉詐欺案件，於96年4 月2 日經通緝到案，其於警詢中主動
    供出上述犯行，經警方徵得其同意後前往其位於臺北縣土城
    市○○街35號3 樓A 室住處進行搜索，而扣得上開執行命令
    正本1 份及變造後之執行命令2 份（附於臺灣雲林地方法院
    檢察署贓物庫：96年度保管字第937 號），甲○○復於97年
    12月9 日本院96年度易字第274 號、第737 號詐欺案件審理
    中自白上開犯行不諱，而自首接受裁判。
二、認定犯罪事實所憑之證據及理由：
  (一)本案被告甲○○所犯之罪，係死刑、無期徒刑、最輕本刑為
    3 年以上有期徒刑以外之罪，其於準備程序就前揭被訴事實
    為有罪之陳述，經受命法官告知簡式審判程序之旨，並聽取
    其與公訴人之意見後，本院合議庭裁定由受命法官獨任進行
    簡式審判程序，是本案之證據調查，依刑事訴訟法第273 條
    之2 規定，不受同法第159 條第1 項、第161 條之2 、第16
    1 條之3 、第163 條之1 及第164 條至第170 條規定之限制
    ，合先敘明。
  (二)上開犯罪事實，業據被告在本案及其所犯另案詐欺案件審理
    中坦承不諱，核與證人丙○○之指證情節相符，復有上開變
    造之執行命令影本在卷可稽，且經本院調取扣案之前揭執行
    命令正本1 紙及變造後之執行命令2 紙當庭勘驗無誤，足認
    被告之自白與事實相符，可以採信，是本案事證明確，被告
    上述犯行洵堪認定，應依法論科。
三、論罪科刑之理由：
  (一)核被告所為，係犯刑法第216 條、第211 條之行使變造公文
    書罪。被告變造公文書後持以行使，其變造之低度行為應為
    行使之高度行為所吸收，不另論罪。
  (二)被告在其上述犯行為警方查獲前，即主動向警方坦承上情，
    而接受裁判，業據被告供述明確，符合自首之要件，爰依刑
    法第62條前段之規定，減輕其刑。
  (三)爰審酌被告利用被害人對於司法程序較不熟悉，竟冒用法官
    之名義詐騙，進而變造司法公文書並持以行使，傷害人民對
    司法之信賴，損及司法威信，惡性不輕，但本院念及被告主
    動坦承不法，犯後態度尚可，且被告所涉詐欺行為，已由本
    院另以重刑論科，暨被告已年過半百，其復自承家中遭遇變
    故，中學畢業，教育程度不高等一切情狀，量處如主文所示
    之刑。檢察官對被告具體求處有期徒刑1 年6 月，未慮被告
    有自首之情，尚嫌過重，特予說明。
  (四)被告前揭犯行之犯罪時間在96年4 月24日以前，核與中華民
    國九十六年罪犯減刑條例所定得減刑之要件相符，併依同條
    例第2 條第1 項第3 款及第7 條之規定，諭知其減得之刑如
    主文所示。
  (五)被告變造之該執行命令2 張，均為被告所有，其一持交丙○
    ○閱覽以行使，屬供犯罪所用之物，另一則為供犯罪預備之
    物，業據被告供認在卷，均應依刑法第38條第1 項第2 款之
    規定沒收之。至被告拾得之執行命令正本，既已清楚記載受
    文者之姓名，顯非被告所有，亦非違禁物，爰不另為沒收之
    諭知，附此敘明。
四、應適用之法律：
  (一)刑事訴訟法第273 條之1 第1 項、第299 條第1 項前段。
  (二)刑法第216 條、第211 條、第62條前段、第38條第1 項第2
    款。
  (三)中華民國九十六年罪犯減刑條例第2 條第1 項第3 款、第7
    條。
本案經檢察官乙○○到庭執行職務。
中    華    民    國    98    年    3     月    31    日
                  刑事第五庭    法  官  王  紹  銘
以上正本證明與原本無異。
如不服本判決，應於收受本判決後10日內向本院提出上訴書狀，
並應敘述具體理由。如未敘述上訴理由者，應於上訴期間屆滿後
20日內向本院補提理由書狀（均須按他造當事人之人數附繕本）
「切勿逕送上級法院」。
                                書記官  洪  秀  虹
中    華    民    國    98    年    3     月    31    日
附錄本案論罪科刑法條全文：
中華民國刑法第211條
偽造、變造公文書，足以生損害於公眾或他人者，處1 年以上7
年以下有期徒刑。
中華民國刑法第216條
行使第210 條至第215 條之文書者，依偽造、變造文書或登載不
實事項或使登載不實事項之規定處斷。


司法院資訊處製作；財團法人民間司法改革基金會備份。
